【裁判字號】    95,訴,109
【裁判日期】    950327
【裁判案由】    違反毒品危害防制條例
【裁判全文】
臺灣雲林地方法院刑事判決               95年度訴字第109號
公  訴  人  臺灣雲林地方法院檢察署檢察官
被      告  乙○○
                    （現另案於臺灣雲林第二監獄執行中）
上列被告因違反毒品危害防制條例等案件，經檢察官提起公訴（
95 年 度毒偵字第163 號），被告自白犯罪，本院合議庭裁定由
受命法官獨任依簡式審判程序審理，判決如下：
    主  文
乙○○連續施用第一級毒品，累犯，處有期徒刑拾月；又連續施
用第二級毒品，累犯，處有期徒刑肆月。應執行有期徒刑壹年。
    事  實
一、乙○○前因施用第二級毒品甲基安非他命案件，經2 次觀察
    、勒戒後，均認無繼續施用毒品之傾向，由臺灣臺中地方法
    院檢察署檢察官各於民國89年1 月6 日以88年度毒偵字第28
    83號，89年7 月7 日以89年度毒偵字第4410號、第4689號不
    起訴處分確定。復因施用第一、二級毒品案件，先送強制戒
    治，並由檢察官提起公訴，經臺灣彰化地方法院於90年5 月
    31日，以90年度訴字第223 號合併判處應執行有期徒刑1 年
    確定；強制戒治部分，獲裁定停止戒治，所餘戒治付保護管
    束，於90年6 月19日離開戒治所。惟於保護管束期間，又因
    施用第二級毒品甲基安非他命、第一級毒品海洛因案件，分
    別由檢察官提起公訴，經臺灣彰化地方法院各於91年2 月8
    日，以90年度易字第1801號判處有期徒刑10月、91年3 月8
    日以91年度訴字第145 號判處有期徒刑1 年確定，經定執行
    刑1 年8 月。上開停止戒治乃經撤銷，繼續執行殘餘戒治，
    迄91年5 月2 日戒治期滿，接續執行上開所判有期徒刑1 年
    及1 年8 月，於92年11月19日縮短刑期假釋出監，刑期至93
    年11月12日屆滿，以已執行論。於94年間，又因施用第一、
    二級毒品案件，由檢察官提起公訴，經臺灣彰化地方法院於
    94年8 月17日，以94年度訴字第1004號合併判處應執行有期
    徒刑1 年8 月確定在案，於94年11月22日入監執行。詎仍不
    思悔改，於強制戒治執行完畢釋放後5 年內，基於施用第一
    級毒品海洛因之概括犯意，自94年9 月底某日起，至94年11
    月14日止，在其彰化縣彰化市○○路○ 段26巷35號住所或彰
    化縣境大肚溪旁堤防上其所駕駛之車內等地，以將毒品海洛
    因摻入香菸中點火而吸食之方式，連續施用第一級毒品海洛
    因多次。另基於施用第二級毒品甲基安非他命之概括犯意，
    自94年9 月底某日起，至94年11月14日止，在其上揭住處或
    彰化縣境大肚溪旁堤防上其所駕駛之車內等地，以將毒品甲
    基安非他命置於玻璃管內，以火燒烤使之產生白色煙霧後吸
    食其煙之方式，連續施用第二級毒品甲基安非他命多次。為
    警於94年11月17日20時10分許，依毒品危害防制條例第25條
    第2 項規定採驗尿液，檢出毒品嗎啡及甲基安非他命陽性反
    應，始悉上情。
二、案經彰化縣警察局彰化分局報告臺灣彰化地方法院檢察署檢
    察官呈請臺灣高等法院檢察署檢察長核轉臺灣雲林地方法院
    檢察署檢察官偵查起訴。
    理  由
一、上揭事實，業經被告乙○○坦白承認，並有檢驗呈「甲基安
    非他命陽性」之詮昕科技股份有限公司濫用藥物尿液檢驗報
    告1 紙在卷可稽，足認被告自白與事實相符，應可採信。又
    其前因施用毒品案件，經2 次觀察、勒戒後，均認無繼續施
    用毒品之傾向，由檢察官各為不起訴處分確定。復因施用毒
    品案件，先送強制戒治，由檢察官提起公訴，嗣經法院判處
    應執行有期徒刑1 年確定；強制戒治部分，嗣獲裁定停止戒
    治，所餘戒治付保護管束。惟於保護管束期間，又因施用毒
    品案件，分別由檢察官提起公訴，經法院判處執行刑1 年8
    月確定。上開停止戒治乃經撤銷，繼續執行殘餘戒治，迄91
    年5 月2 日戒治期滿等情，有前述起訴書、判決書及臺灣高
    等法院被告前案紀錄表等件在卷可參。本件事證明確，被告
    犯行，堪以認定。
二、核被告所為，係犯毒品危害防制條例第10條第1 項之施用第
    一級及同條第2 項之施用第二級毒品罪。被告持有第一、二
    級毒品進而施用，其持有之低度行為，為施用之高度行為吸
    收，不另論罪。又被告先後多次施用第一級、第二級毒品犯
    行，時間緊接，各所犯罪名相同，顯係分別出於概括犯意反
    覆為之，為連續犯，各應依刑法第56條規定，以一罪論，並
    加重其刑。被告有前述如事實欄所示之前案紀錄，有臺灣高
    等法院被告前案紀錄表在卷可稽。茲被告於有期徒刑執行完
    畢後，5 年內，再犯本件有期徒刑以上之罪，均為累犯，應
    依刑法第47條規定，各遞加重其刑。其所犯施用第一級毒品
    及施用第二級毒品2 罪間，犯意各別，行為互殊，應分論併
    罰。爰審酌被告經觀察、勒戒後，仍未戒絕毒癮，及屢次因
    施用毒品，遭警查獲，並判刑確定，仍繼續施用毒品，暨犯
    後坦承犯行等一切情狀，量處如主文所示之刑，併定其應執
    行之刑。
據上論斷，應依刑事訴訟法第273 條之1 第1 項、第284 條之1
、第299 條第1 項前段，毒品危害防制條例第10條第1 項、第2
項，刑法第11條前段、第56條、第47條、第51條第5 款，判決如
主文。
本案經檢察官甲○○到庭執行職務
中    華    民    國    95    年    3     月    27    日
                  刑事第二庭    法  官  柯志民
以上正本證明與原本無異。
如不服本判決，應於判決送達後10日內，向本院提出上訴狀。
                                書記官  魏輝碩
中    華    民    國    95    年    3     月    27    日
論罪之法條全文：
毒品危害防制條例第10條
施用第一級毒品者，處六月以上五年以下有期徒刑。
施用第二級毒品者，處三年以下有期徒刑。


司法院資訊處製作；財團法人民間司法改革基金會備份。
